臺灣南投地方法院刑事判決
111年度交易字第59號
公  訴  人  臺灣南投地方檢察署檢察官 
被      告  陳吉利


上列被告因公共危險等案件，經檢察官提起公訴（111年度偵字
第1595號），因被告於準備程序中對起訴事實為有罪之陳述，經
告以簡式審判程序之旨，並聽取當事人意見後，裁定進行簡式審
判程序，判決如下：
    主      文
陳吉利駕駛動力交通工具而吐氣所含酒精濃度達每公升零點二五
毫克以上，累犯，處有期徒刑捌月。又汽車駕駛人，無駕駛執照
駕車犯過失傷害罪，處有期徒刑參月，如易科罰金，以新臺幣壹
仟元折算壹日。
    事實及理由
一、犯罪事實：
  ㈠陳吉利前因酒駕遭註銷駕駛執照，為無駕駛執照之人。陳吉
    利於民國111 年2 月26日22時許，在其位於南投縣○○鄉○○巷
    0 ○00號住處飲用高粱酒後，知悉其吐氣酒精濃度達每公升0
    .25毫克以上，已不得駕駛動力交通工具，在吐氣酒精濃度
    已逾上開標準之情形下，仍於翌日（27日）9 時許，無照駕
    駛車牌號碼00-0000號自用小客車外出訪友，並於同日11時3
    4分許，行經南投縣○○市○鄉路000 號對面路旁，欲向左迴轉
    時，本應注意汽車迴車前應暫停並顯示左轉燈光或手勢，看
    清有無來往車輛，並注意行人通過，始得迴轉，而依當時天
    候晴、日間自然光線，視距良好，路面為柏油鋪裝乾燥無缺
    陷無障礙物等情，並無不能注意之情事，竟因酒後操控力、
    注意力降低而疏未注意，貿然起駛左迴轉。適柯永峰騎乘車
    牌號碼000-0000號大型重型機車，沿南鄉路由北往南方向行
    駛而至，亦疏未遵守速限規定超速行駛，見陳吉利突然左迴
    轉因而閃避不及撞擊自用小客車之左前車頭，致柯永峰人車
    倒地而受有側性前胸壁挫傷、右側拇指挫傷、右側膝部擦傷
    及右側第九根肋骨閉鎖性骨折等傷害。嗣警接獲報案到場處
    理，陳吉利在場並當場向警自首而接受裁判，經警對陳吉利
    施以呼氣酒精濃度測試，測得其呼氣酒精濃度為0.63MG/L，
    因而查悉上情。
  ㈡案經柯永峰訴由南投縣政府警察局南投分局報告臺灣南投地
    方檢察署檢察官偵查起訴。
二、證據名稱：
　㈠被告於本院準備程序的自白。
  ㈡被害人柯永峰警詢時的指證。
  ㈢南投縣政府警察局南投分局交通事故處理小組道路交通事故
    當事人酒精測定紀錄表、道路交通事故現場圖、調查報告表
    ㈠㈡、道路交通事故肇事人自首情形紀錄表、現場照片、行車
    紀錄影像翻攝照片、衛生福利部南投醫院診斷證明書、交通
    部公路總局臺中區監理所111年4月20日投鑑字第1110052255
    號函暨所附鑑定意見書。
三、論罪科刑之理由：
  ㈠核被告所為，係犯刑法第185 條之3第1 項第1 款之不能安全
    駕駛罪，及道路交通管理處罰條例第86條第1 項、刑法第28
    4 條前段之無駕駛執照犯過失傷害罪，並應依法加重其刑。
  ㈡被告所犯上開2 罪間，行為互殊、罪名有別，應予以分論併
    罰。
  ㈢被告前於108 年間，因公共危險及妨害公務案件，分別經本
    院判處有期徒刑6 月、3 月確定，定應執行有期徒刑8 月確
    定，於110 年4 月6 日易科罰金執行完畢等情，有臺灣高等
    法院被告前案紀錄表1 份在卷可考，其於受徒刑之執行完畢
    ，5 年以內故意再犯本案有期徒刑以上之刑法第185 條之3
    第1 項第1 款之罪，為累犯。被告上揭構成累犯之前案係酒
    後駕車致交通危險案件，今又再故意犯罪質相同之本案酒後
    駕車犯行部分，足認被告有特別惡性及對刑罰反應力薄弱，
    且無司法院釋字第775 號所稱罪刑不相當之情形，爰就被告
    酒後駕車犯行，依刑法第47條第1 項之規定加重其刑。
  ㈣查本案承辦員警接獲報案時雖當下未知肇事人姓名，但前往
    肇事現場處理時，被告在場且當場承認為肇事人，有南投縣
    政府警察局南投分局交通事故處理小組道路交通事故肇事人
    自首情形紀錄表1 份在卷可稽，參以被告事後並未逃避接受
    裁判之事實，尚見悔悟，核與自首之要件相合，爰就被告過
    失傷害犯行，依刑法第62條前段規定減輕其刑；又被告所犯
    酒後駕車部分，係因不勝酒力，而與告訴人所駕車輛發生碰
    撞，致告訴人受有上述傷害，嗣經警據報到場處理，並當場
    對被告施以呼氣酒精濃度測試，測得其吐氣所含酒精濃度為
    每公升0.63毫克，為警綜合上情後所發覺，並非在有權偵查
    犯罪之司法警察機關發覺其為犯罪人前自首犯罪，尚難認被
    告所犯酒後駕車部分符合自首之要件，附此說明。
  ㈤爰審酌被告除上開構成累犯之酒駕前科外，在103 年、105年
    亦各有酒後駕車之紀錄，品行不佳。而被告本案於飲用酒類
    後無照駕車上路，未依規定迴轉因而撞擊告訴人所騎乘車輛
    ，致告訴人受有前述傷害，實有不該，兼衡被告與告訴人就
    本件事故之肇責程度及告訴人所受傷勢，暨被告犯後尚知坦
    承犯行，然迄今尚未賠償對方所受損害，自陳國中畢業、從
    事板模工、家境勉持、獨居等一切量刑事項，分別量處如主
    文所示之刑，並就過失傷害部分諭知易科罰金之折算標準。
四、依刑事訴訟法第273條之1、第310條之2、第454條，判決如
    主文。
五、如不服本件判決，得自收受送達之日起20日內，向本院提起
    上訴狀（須附繕本）。
本案經檢察官石光哲提起公訴，檢察官劉景仁到庭執行職務。
中　　華　　民　　國　　111 　年　　9 　　月　　7 　　日
　　　　　　　　　        臺灣南投地方法院刑事第五庭   
            　　　　　　　　　法　官　羅子俞
以上正本證明與原本無異。 
如不服本判決應於判決送達後20日內向本院提出上訴狀，（均須
按他造當事人之數附繕本）「切勿逕送上級法院」。
告訴人或被害人如對於本判決不服者，應具備理由請求檢察官上
訴，其上訴期間之計算係以檢察官收受判決正本之日期為準。
                              書記官  林佩儒
中　　華　　民　　國　　111 　年　　9 　　月　　7 　　日
附錄本案論罪科刑法條：
中華民國刑法第185條之3
駕駛動力交通工具而有下列情形之一者，處3年以下有期徒刑，
得併科30萬元以下罰金：
一、吐氣所含酒精濃度達每公升零點二五毫克或血液中酒精濃度
    達百分之零點零五以上。
二、有前款以外之其他情事足認服用酒類或其他相類之物，致不
    能安全駕駛。
三、服用毒品、麻醉藥品或其他相類之物，致不能安全駕駛。
因而致人於死者，處3年以上10年以下有期徒刑，得併科2百萬元
以下罰金；致重傷者，處1年以上7年以下有期徒刑，得併科1百
萬元以下罰金。
曾犯本條或陸海空軍刑法第54條之罪，經有罪判決確定或經緩起
訴處分確定，於十年內再犯第1項之罪因而致人於死者，處無期
徒刑或5年以上有期徒刑，得併科3百萬元以下罰金；致重傷者，
處3年以上10年以下有期徒刑，得併科2百萬元以下罰金。

中華民國刑法第284條
因過失傷害人者，處1年以下有期徒刑、拘役或10萬元以下罰金
；致重傷者，處3年以下有期徒刑、拘役或30萬元以下罰金。